【裁判字號】    94,訴,4371
【裁判日期】    950125
【裁判案由】    毒品危害防制條例
【裁判全文】
臺灣高雄地方法院刑事判決              94年度訴字第4371號
公  訴  人  臺灣高雄地方法院檢察署檢察官
被      告  甲○○
上列被告因違反毒品危害防制條例案件，經檢察官提起公訴（94
年度毒偵字第8908號），被告於本院準備程序進行中，就被訴事
實為有罪之陳述，經本院告知簡式審判程序意旨，並聽取公訴人
及被告之意見後，本院合議庭裁定由受命法官獨任依簡式審判程
序審理，本院判決如下：
    主  文
甲○○施用第一級毒品，累犯，處有期徒刑拾月，扣案之第一級
毒品海洛因貳包（合計淨重零點零玖公克、空包裝重零點伍公克
）沒收銷燬之；又施用第二級毒品，累犯，處有期徒刑陸月。應
執行有期徒刑壹年貳月，扣案之第一級毒品海洛因貳包（合計淨
重零點零玖公克、空包裝重零點伍公克）沒收銷燬之。
    事  實
一、甲○○前因施用毒品案件，經臺灣嘉義地方法院以89年度毒
    聲字第723 號裁定送勒戒處所觀察、勒戒，因無繼續施用傾
    向，經臺灣嘉義地方法院檢察署檢察官於民國89年5 月26日
    以89年度偵字第2753號不起訴處分確定；復因施用毒品案件
    ，經臺灣嘉義地方法院以90年度毒聲字第270 號裁定送勒戒
    處所觀察、勒戒，認有繼續施用傾向，再經該院以90年度毒
    聲字第376 號裁定令入戒治處所施以強制戒治，於91年4 月
    6 日強制戒治期滿，該案並經嘉義地方法院以90年度訴字第
    43 5號判決判處應執行有期徒刑10月確定，於92年4 月25日
    縮短刑期執行完畢。
二、詎仍不知悔改，明知海洛因及甲基安非他命業經公告分別列
    為毒品危害防制條例第2 條第2 項第1 款、第2 款之第一、
    二級毒品，不得非法持有、施用，竟基於施用第一級毒品海
    洛因之犯意，於前開強制戒治執行完畢釋放後5 年內即94年
    10月3 日23時許，在其位於高雄縣鳳山市○○路5 號住處，
    以將第一級毒品海洛因置於注射針筒摻水混合後注射身體之
    方式，施用第一級毒品海洛因1 次；另基於施用第二級毒品
    甲基安非他命之犯意，於94年10月3 日某時許，在其上開住
    處，以將第二級毒品甲基安非他命置於玻璃吸食器內在下方
    點火加熱後吸食其氣體方式，施用第二級毒品甲基安非他命
    1 次。嗣於94年10月5 日14時20分許，在高雄縣鳳山市○○
    路與光復路口，因形跡可疑，為警盤查，扣得第一級毒品海
    洛因2 包（合計淨重0.09公克、空包裝重0.5公克）。
三、案經高雄縣政府警察局岡山分局報請臺灣高雄地方法院檢察
    署檢察官偵查起訴。
    理  由
一、本件被告甲○○所犯為死刑、無期徒刑、最輕本刑為3 年以
    上有期徒刑以外之罪，其於準備程序進行中，就被訴事實為
    有罪之陳述，經告知簡式審判程序之旨，並聽取當事人之意
    見後，本院合議庭裁定由受命法官獨任進行簡式審判程序，
    合先敘明。
二、上揭事實，業據被告甲○○於本院審理時坦承不諱，且其於
    上開時間為警查獲時所採取之尿液，經送請臺灣檢驗科技股
    份有限公司檢驗結果，確呈嗎啡及甲基安非他命陽性反應，
    有該公司94年10月19日出具之濫用藥物尿液檢驗報告1 份附
    卷可稽。扣案之白粉送請法務部調查局檢驗結果，送驗白粉
    確含第一級毒品海洛因成分（驗後淨重0.09公克，空包裝重
    0.5 公克），有該局94年12月29日調科壹字第220021829 號
    鑑定通知書乙份在卷可考，並有上開第一級毒品海洛因2 包
    扣案可資佐證。被告上開自白與事實相符，自可採為認定事
    實之證據，其施用第一級毒品之犯罪事實，堪以認定。被告
    前因施用毒品案件，經法院裁定令入戒治處所施以強制戒治
    ，於91年4 月6 日強制戒治執行完畢之事實，有臺灣高等法
    院被告前案紀錄表、本院被告院內索引卡紀錄表及臺灣高雄
    地方法院檢察署刑案資料查註紀錄表各乙份附卷可參，其於
    強制戒治執行完畢釋放後，5 年內再犯本件施用第一、二級
    毒品罪，事證明確，應予依法論科。
三、按對於施用毒品者之追訴，依毒品危害防制條例第23條第2
    項規定：「觀察、勒戒或強制戒治執行完畢釋放後，5 年內
    再犯第10條施用毒品之罪者，應依法追訴。」本件被告前因
    施用毒品案件，經檢察官起訴並聲請強制戒治，並經法院裁
    定令入戒治處所施以強制戒治，於91年4 月6 日強制戒治執
    行完畢，其於強制戒治執行完畢釋放後，5 年內再犯本件施
    用毒品案件，依毒品危害防制條例第23條第2 項之規定，應
    依法追訴。核被告所為，係犯毒品危害防制條例第10條第1
    項之施用第一級毒品罪及同條例第10條第2 項之施用第二級
    毒品罪。被告持有第一、二級毒品進而施用，持有之低度行
    為各為施用之高度行為所吸收，均不另論持有毒品之罪。被
    告所犯上開二罪，罪名各別，行為互異，應分論併罰。被告
    前因違反毒品危害防制條例案件，經法院判處應執行有期徒
    刑10月確定，於92年4 月25日縮短刑期執行完畢，此有臺灣
    高等法院被告前案紀錄表及臺灣高雄地方法院檢察署刑案資
    料查註紀錄表各乙份在卷可稽，其於5 年以內再犯本件有期
    徒刑以上之罪，為累犯，應依刑法第47條規定加重其刑。爰
    審酌被告前因犯施用毒品案件經2 次觀察勒戒、1 次強制戒
    治，仍未能徹底戒絕毒品，復犯本案施用毒品罪，顯見其無
    戒毒悔改之意，惟念其施用毒品乃自戕一己之身體健康，尚
    未對他人造成危害，且犯後坦承犯行，深表悔悟之意等一切
    情狀，分別量處如主文所示之刑，並定其應執行刑。扣案之
    海洛因（驗後合計淨重0.09公克）為毒品危害防制條例規定
    之第一級毒品，其包裝袋（空包裝重0.5 公克）均與其上殘
    留第一級毒品海洛因已無從分析剝離，均依毒品危害防制條
    例第18條第1 項前段規定宣告沒收銷燬之。
據上論斷，應依刑事訴訟法第273 條之1 第1 項、第299 條第1
項前段，毒品危害防制條例第10條第1 項、第2 項、第18條第1
項前段，刑法第11條、第47條、第51條第5款，判決如主文。
中    華    民    國    95    年    1     月    25    日
                  刑事第六庭    法  官  楊佩蓉
以上正本證明與原本無異。
如不服本判決，應於收受送達後10日內向本院提出上訴書狀。
                                書記官  翁淑珮
中    華    民    國    95    年    1     月    25    日
附錄本案判決論罪科刑法條：
毒品危害防制條例第10條
施用第一級毒品者，處6月以上5年以下有期徒刑。
施用第二級毒品者，處3 年以下有期徒刑。


司法院資訊處製作；財團法人民間司法改革基金會備份。
